臺灣臺東地方法院民事小額判決
110年度東小字第217號
原      告  臺灣產物保險股份有限公司台南分公司

法定代理人  蘇文志
訴訟代理人  詹毅凡
被      告  李雯婷

上列當事人間請求侵權行為損害賠償事件，本院於民國110年11
月16日言詞辯論終結，判決如下：
    主      文
被告應給付原告新臺幣貳萬陸仟陸佰柒拾捌元，及自民國一一○
年九月十一日起至清償日止，按週年利率百分之五計算之利息。
原告其餘之訴駁回。
訴訟費用新臺幣壹仟元，由被告負擔新臺幣參佰參拾元，餘由原
告負擔。
本判決原告勝訴部分得假執行。
    事實及理由
一、被告未於言詞辯論期日到場，核無民事訴訟法第386條各款
    所列情形，依原告之聲請，由其一造辯論而為判決。　　
二、原告主張：被告駕駛車牌號碼0000-00號租賃小客車，於民
    國109年9月1日下午3時許，行經臺東縣池上鄉新興路與無名
    路口，未依規定讓車，與原告承保由訴外人蒲冠林駕駛之車
    牌號碼000-0000號自用小客車（下稱系爭車輛）發生碰撞，
    致系爭車輛受損，經送廠修復，合計支出費用新臺幣（下同
    ）80,671元（含零件50,286元、烤漆18,885元及工資11,500
    元），原告已依保險契約給付被保險人，依民法第184條第1
    項前段、第191條之2及保險法第53條第1項規定，提起本件
    訴訟等語，並聲明：被告應給付原告80,671元，及自起訴狀
    繕本送達翌日起至清償日止，按週年利率5%計算之利息。
三、被告未於言詞辯論期日到場，亦未提出書狀為任何聲明或陳
    述。　　
四、本院之判斷
(一)按因故意或過失，不法侵害他人之權利者，負損害賠償責任
    ；汽車、機車或其他非依軌道行駛之動力車輛，在使用中加
    損害於他人者，駕駛人應賠償因此所生之損害。但於防止損
    害之發生，已盡相當之注意者，不在此限，民法第184條第1
    項前段、第191條之2分別定有明文。又被保險人因保險人應
    負保險責任之損失發生，而對於第三人有損失賠償請求權者
    ，保險人得於給付賠償金額後，代位行使被保險人對於第三
    人之請求權；但其所請求之數額，以不逾賠償金額為限，保
    險法第53條第1項亦有明文。
(二)原告主張之事實，業據其提出臺東縣警察局關山分局池上分
    駐所道路交通事故當事人登記聯單、臺東縣警察局道路交通
    事故初步分析研判表、道路交通事故現場圖、道路交通事故
    照片、系爭車輛行車執照、鈑噴車作業記錄表、車損照片、
    統一發票、承保系爭車輛關聯查詢資料、汽（機）車保險理
    賠申請書、任意險理賠計算書為證（見本院卷第6-17頁、第
    56-59頁），並有本院向臺東縣警察局函調道路交通事故調
    查資料附卷可參（見本院卷第23-39頁）。又被告對於原告
    主張之事實，已於相當時期受合法通知，卻未於言詞辯論期
    日到場，亦未提出書狀爭執，依民事訴訟法第436條之23、
    第436條第2項、第280條第3項本文準用同條第1項本文規定
    ，視同自認，堪信原告主張為真實。從而，被告違規駕駛之
    過失行為，致原告承保之系爭車輛受損，自應負損害賠償責
    任，且原告已依保險契約給付系爭車輛之修復費用，向被告
    求償於法有據。
(三)以新品換舊品之零件更換，應予以折舊，始屬回復至損害未
    發生前之應有狀態，而為損害賠償責任範圍。又依行政院頒
    布之固定資產耐用年數表及固定資產折舊率表，非運輸業用
    客車、貨車之耐用年數為5年，採定率遞減法每年折舊率為0
    .369，其最後1年之折舊額，加歷年折舊累計額，總和不得
    超過該資產成本原額之0.9，並依營利事業所得稅查核準則
    第95條第6款規定，固定資產提列折舊採用定率遞減法者，
    以1年為計算單位；其使用期間未滿1年者，按實際使用之月
    數相當於全年之比例計算之；不滿1月者，以月計。查系爭
    車輛於105年9月出廠，有前開行車執照可佐，至109年9月1
    日受損時，已使用4年1月，且本件修復費用中零件部分為50
    ,286元，有卷附鈑噴車作業記錄表為憑，扣除折舊後餘額為
    7,727元（計算式詳如附表所示），再加計不生折舊問題之
    烤漆18,885元及工資11,500元，系爭車輛受損應支出修復費
    用為38,112元（計算式：7,727＋18,885＋11,500＝38,112）。
(四)按損害之發生或擴大，被害人與有過失者，法院得減輕賠償
    金額或免除之，民法第217條第1項定有明文。此項規定之目
    的，在謀求加害人與被害人間之公平，故在裁判上法院得以
    職權減輕或免除之（最高法院85年台上字第1756號判例意旨
    參照）。本件車禍事故發生，被告固有未依規定讓車之過失
    ，惟系爭車輛之駕駛人同有未注意車前狀態之過失，此有前
    揭道路交通事故初步分析研判表及道路交通事故調查資料附
    卷可查，本院斟酌雙方過失、原因力程度，認原告主張被告
    應負擔7成損害賠償責任，核屬可採。依此計算，被告應賠
    償系爭車輛受損之修復費用為26,678元（計算式：38,112×7
    0%＝26,678【小數點以下四捨五入】）。
五、綜上所述，原告依民法第184條第1項前段、第191條之2及保
    險法第53條第1項規定，請求被告給付原告26,678元，及自
    起訴狀繕本最後送達翌日即110年9月11日（見本院卷第43頁
    、第79-80頁）起至清償日止，按週年利率5%計算之法定遲
    延利息，為有理由，應予准許，逾此範圍之請求，則無理由
    ，應予駁回。
六、本件原告勝訴部分，係依民事訴訟法第436條之8第1項規定
    適用小額程序所為被告敗訴之判決，依同法第436條之20規
    定，應依職權宣告假執行。
七、訴訟費用負擔之依據：民事訴訟法第79條，並依職權確定訴
    訟費用額如主文第3項所示。
中　　華　　民　　國　　110 　年　　11　　月　　30　　日
                  臺東簡易庭　法  官　黃柏仁
以上正本證明與原本無異。
如不服本判決，須以違背法令為理由，應於判決送達後20日內向
本庭提出上訴狀。（須按對造當事人之數附繕本）　　　　　　
中　　華　　民　　國　　110 　年　　12　　月　　1 　　日
                              書記官  張坤校
附表：
年別 計算式 折舊額 計算式 折舊後餘額 1 50,286×0.369 18,556 50,286－18,556 31,730 2 31,730×0.369 11,708 31,730－11,708 20,022 3 20,022×0.369 7,388 20,022－7,388 12,634 4 12,634×0.369 4,662 12,634－4,662 7,972 5 7,972×0.369×1/12 245 7,972－245 7,727 備註： 一、單位：新臺幣、元，小數點以下四捨五入。 二、採定率遞減法計算折舊。